【裁判字號】    99,勞抗更(一),1
【裁判日期】    991207
【裁判案由】    職業災害損害賠償
【裁判全文】
臺灣高等法院臺中分院民事裁定       99年度勞抗更(一)字第1號
抗  告  人  吳淳喻
相  對  人  愛的世界股份有限公司
法定代理人  李文源
上列當事人間職業災害損害賠償事件，對於民國99年6月25日臺
灣臺中地方法院99年度勞訴字第93號裁定，提起抗告，經最高法
院廢棄發回，本院裁定如下：
    主  文
抗告駁回。
抗告程序費用由抗告人負擔。
    理  由
一、抗告意旨略以：兩造係因勞動契約事項發生爭訟，約定之勞
    動契約履行地，係在臺中縣豐原市○○路172號，關於勞動
    契約請求權之原因事實，亦在臺中縣豐原市，依民事訴訟法
    第12條規定：「因契約涉訟者，如經當事人定有債務履行地
    ，得由該履行地之法院管轄。」，則原法院、及相對人主營
    業所所在地之台灣板橋地方法院均有管轄權，抗告人依民事
    訴訟法第22條規定，向原法院提起訴訟，於法並無不合，原
    裁定將本件移轉台灣板橋地方法院管轄，自有未洽等語。
二、按訴訟之全部或一部，法院認為無管轄權者，依原告聲請或
    依職權以裁定移送其管轄法院。民事訴訟法第28條第1項定
    有明文。
三、查抗告人於原審起訴主張其受雇於相對人，其於民國97年8
    月23日上班途中，遭不明人士潑灑不明液體，而受有職業災
    害，爰依勞動基準法第59條規定，請求相對人應給付其職業
    災害補償等語。經查：相對人之主營業所所在地，設在臺北
    縣中和市○○街200巷10號6樓，有抗告人民事起訴狀、及相
    對人聲請移轉管轄狀附於原審卷可稽。相對人之主營業所所
    在地，既設在上址，依民事訴訟法第2條第2項規定，自應由
    相對人之主營業所所在地法院管轄，此乃民事訴訟之以原就
    被原則，且相對人亦抗辯原法院並無管轄權，則原法院裁定
    本件移送臺灣板橋地方法院，依法並無不合。抗告人以上由
    ，提起本件抗告。惟按對於設有事務所或營業所之人，因關
    於其事務所或營業所之業務涉訟者，得由該事務所或營業所
    所在地之法院管轄。民事訴訟法第6條固有明文。然所謂關
    於其事務所或營業所之業務涉訟者，考其立法理由，係指該
    事務所或營業所因契約、或不法行為等事由涉訟而言。本件
    依抗告人上開主張，係其於上班途中，遭不明人士潑灑不明
    液體而受有職業災害，依勞基法第59條規定，請求相對人應
    給付職業災害補償等情，依此事實，尚難認兩造間係因契約
    、或不法行為事由之爭訟，自與上開法條規定有間。又按因
    契約涉訟者，如經當事人定有債務履行地，得由該履行地之
    法院管轄。民事訴訟法第12條亦有明文。所謂因契約涉訟者
    ，亦係指本於契約關係提起之民事訴訟而言，如因勞動契約
    請求給付工資、退休金等項屬之。抗告人既依勞動基準法第
    59條規定，請求相對人給付上開職業災害補償金，而按勞動
    基準法第59條乃法定補償責任之規定，目的在維護勞工及其
    家屬之生存權，並非損害賠償責任之性質，亦不以雇主有故
    意、或過失、或其他可歸責事由存在為必要，即無上開規定
    之適用。因之；抗告人提起之本件訴訟，應由相對人之主營
    業所所在地即臺灣板橋地方法院管轄，抗告人以原法院有管
    轄權，提起本件抗告，請求廢棄原裁定，為無理由，應予駁
    回。
四、依民事訴訟法第495條之1第1項、第449條第1項、第95條、
    第78條，裁定如主文。
中    華    民    國    99    年    12    月    7    日
                民事第四庭    審判長法  官  陳蘇宗
                                    法  官  林欽章
                                    法  官  張浴美
以上正本係照原本作成。
再為抗告應以適用法規顯有錯誤為理由。
如提起再抗告者應於裁定送達後10日內向本院提出抗告理由狀（
須按照他造人數附具繕本）並繳納抗告裁判費新臺幣1,000元，
同時委任律師或具有律師資格之關係人為代理人。
                                    書記官  阮正枝
中    華    民    國    99    年    12    月    7     日
                                                      Ｓ

司法院資訊處製作；財團法人民間司法改革基金會備份。
